【裁判字號】    90,豐簡上,306
【裁判日期】    901017
【裁判案由】    違反電子遊戲場業管理條例
【裁判全文】
臺灣臺中地方法院刑事判決                        九十年度豐簡上字第三六號
    上  訴  人
    即  被  告  甲○○
右列上訴人因違反電子遊戲場業管理條例案件，不服本院豐原簡易庭九十年度豐簡字
第二七八號中華民國九十年七月二十日第一審判決（聲請簡易判決處刑書案號：台灣
台中地方法院檢察署九十年度偵字第一０二九五號），提起上訴，本院管轄之第二審
合議庭判決如左：
    主  文
上訴駁回。
    事  實
一、甲○○未依電子遊戲場業管理條例之規定，辦理電子遊戲場業之營利事業登記，
    即自民國九十年五月間某日起，在台中縣大雅鄉○○路與雅楓街口前空地及其他
    夜市，擺設鋼珠類電子遊戲機共六台，供不特定人把玩，違法經營電子遊戲場業
    。嗣於同年月二十八日二十一時三十分許，經警前往上址臨檢時，當場查獲甲○
    ○所有供違法經營電子遊戲場業所用之電子遊戲機六台。
二、案經臺中縣警察局豐原分局報告台灣台中地方法院檢察署檢察官聲請簡易判決處
    刑。
    理由
一、訊據上訴人即被告甲○○（下稱被告）於警訊中及本院審理時均坦承未經辦理營
    利事業登記而擺設前揭電子遊戲機，並為警查獲一節不諱，且有查獲之現場圖及
    臨檢紀錄表等在卷可資佐證，復有電子遊戲機六台扣案足稽，本案事證明確，被
    告犯行堪以認定。
二、核被告所為，係違反電子遊戲場業管理條例第十五條之未辦理營利事業登記，不
    得經營電子遊戲場業之規定，應依同條例第二十二條之規定處罰。原審因而適用
    電子遊戲場業管理條例第二十二條、刑法第十一條前段、第四十一條第一項（前
    段）、第三十八條第一項第二款，罰金罰鍰提高標準條例第二條之規定，量處被
    告拘役二十日，如易科罰金以三百元折算一日，扣案電子遊戲機台「小鋼珠」六
    台均沒收，經核其認事用法，均無違誤，量刑亦屬適當。被告上訴意旨，指稱電
    子遊戲場業管理條例，並未有管理流動夜市之條文，且營利事業登記證的取得實
    有困難云云，而指摘原判決不當。惟查電子遊戲場業管理條例於八十九年二月三
    日經總統公布施行，於同年月五日生效，該條例第一條明示：「為管理電子遊戲
    場業，並維護社會安寧，善良風俗、公共安全及國民身心健康，特設定本條例」
    ，足見其立法目的之一即在於管理電子遊戲場業。而所謂電子遊戲場業，依該條
    例第二條規定，係指設置電子遊戲機供不特定人益智娛樂之營利事業。換言之，
    僅須設置電子遊戲機供人娛樂以營利者，即屬電子遊戲場業管理條例所指之電子
    遊戲場業，其規模如何則非所問，此由經濟部八十九年六月三十日經八九商字第
    八九○一八五三六號函示自明。再者，依該條例第十六條之規定，非電子遊戲場
    業之其他營利事業，不得就其營業場所，供他人設置電子遊戲機營業，如違反該
    條規定，依第二十八條規定處行為人新台幣十萬元以上五十萬元以下罰鍰，並限
    期令其改善。故在非電子遊戲場業之其他營利事業場所設置電子遊戲機以營利者
    ，仍屬由該條例規範之範疇，益徵該條例所指之電子遊戲場業並不專以設置電子
    遊戲機供人娛樂為限，在非電子遊戲場業之其他營利事業場所設置者仍屬之。是
    如係在自己經營之非電子遊戲場業之營業場所，附帶擺設電子遊戲機供人娛樂者
    ，仍屬該條例第三條所指之「設置電子遊戲機供不特定人益智娛樂之營利事業」
    ，依該條例第十五條之規定，仍應辦理營利事業登記證後始得營業。亦即所謂電
    子遊戲場業，僅須有設置電子遊戲機供人為益智娛樂者即屬之（該條例第三條）
    ，至其係專以提供電子遊戲機供人娛樂或在非電子遊戲場業之營業場所附帶提供
    電子遊戲機供人娛樂，應非所問。從而在非電子遊戲場業之營業場所（如便利超
    商、保齡球館、泡沫紅茶店、撞球場、檳榔攤‧‧‧等），附帶擺設電子遊戲機
    供人娛樂者，仍須依該條例第十五條之規定辦理營利事業登記證後始得擺設，否
    則，仍應依該條例二十二條論罰。蓋依該條例第二十八條規定，提供非電子遊戲
    場業之其他營利事業之營業場所予他人擺設電子遊戲機仍須處罰，如非電子遊戲
    場業之營利事業人，自行在該營業場所擺設電子遊戲機，未經依法登記而不予處
    罰，顯然輕重失衡，當非該條例管理電子遊戲場業之立法意旨，而營利事業登記
    證的取得困難與否，亦難作為被告犯罪行為之免責事由，是被告上訴意旨顯無理
    由，應予駁回。
據上論斷，應依刑事訴訟法四百五十五條之一第一項、第三項、第三百六十八條，判
決如主文。
中      華      民      國    九十      年      十      月     十七     日
                         臺灣臺中地方法院刑事第三庭
                             審判長法  官  唐 光 義
               法  官  張 智 雄
                                   法  官  黃 炫 中
右正本證明與原本無異。
如不服本判決，應於判決送達後十日內向本院提出上訴狀，上訴於臺灣高等法院臺中
分院( 須附繕本 )。
                                   書記官
中      華      民      國    九十      年      十      月     十八     日


司法院資訊處製作；財團法人民間司法改革基金會備份。
